臺灣臺中地方法院刑事判決　　　　　　 100年度易字第2405號
公　訴　人　臺灣臺中地方法院檢察署檢察官
被　　　告　方允廷
上列被告因恐嚇等案件，經檢察官提起公訴（100年度偵字第925
0、13583號），本院判決如下：
    主    文
方允廷犯恐嚇危害安全罪，累犯，處拘役貳拾日，如易科罰金，
以新臺幣壹仟元折算壹日。
    犯罪事實
一、方允廷前於民國98年間，因犯賭博罪，經本院以98年度沙簡
    字第59號判處有期徒刑5月確定，於98年5月18日易科罰金執
    行完畢。方允廷基於恐嚇危害安全之犯意，於100年2月13日
    13時27分許，在臺中市○○區鎮○路永福巷2之6號陳進雄住
    處前，手持電擊棒，向陳進雄之子陳弘儒恫嚇稱「不要在這
    裡玩，否則就要電你們」等語，以此加害人身體之事恐嚇陳
    弘儒，致陳弘儒心生畏懼，足以生危害於安全。
二、案經臺中市政府警察局清水分局報告臺灣臺中地方法院檢察
    署檢察官偵查起訴。
    理    由
一、證據能力：
(一)、按被告以外之人（包括證人、鑑定人、告訴人、被害人及共
    同被告等）於審判外之陳述雖不符刑事訴訟法第159條之1至
    之4等4條之規定，而經當事人於審判程序同意作為證據，法
    院審酌該言詞陳述或書面陳述作成時之情況，認為適當者，
    亦得為證據；當事人、代理人或辯護人於法院調查證據時，
    知有刑事訴訟法第159條第1項不得為證據之情形，而未於言
    詞辯論終結前聲明異議者，視為有前項之同意，同法第159
    條之5定有明文。查以下本判決引用之證人於審判外之言詞
    或書面陳述，性質上雖屬傳聞證據，惟公訴人及被告於本院
    審理時均不爭執其證據能力，且經本院審理時予以提示並告
    以要旨，經公訴人及被告表示意見，均未於言詞辯論終結前
    聲明異議，本院審認上開證據作成時之情況，應無違法取證
    或不當情事，與本案待證事實間復具有相當之關聯性，以之
    作為證據應屬適當，依刑事訴訟法第159條之5規定，自有證
    據能力。
(二)、卷附之監視錄影光碟，純係機械作用而不涉及人為之意志判
    斷，與傳聞法則所欲防止證人記憶、認知、誠信之誤差明顯
    有別，並非屬人類意思表達之言詞或書面陳述（最高法院97
    年度臺上字第3854號刑事判決參照）。該項證據既無違法取
    得之情形，且經本院依法踐行調查證據程序，自應具有證據
    能力。
二、實體論罪科刑之依據：訊據被告方允廷對於上開犯罪事實坦
    承不諱，並經證人即被害人陳弘儒於本院審理時證述明確（
    見本院審理卷第13至14背面頁、第74背面至75頁），並有檢
    察官勘驗筆錄（見臺灣臺中地方法院檢察署100年度偵字第
    9250號偵查卷第13頁）、監視錄影光碟、車輛詳細資料報表
    各乙份在卷可參，足見被告自白確與事實相符。是本件事證
    明確，被告犯行洵堪認定，應予依法論科。
三、論罪科刑部分：
(一)、核被告方允廷所為，係犯刑法第305條之恐嚇危害安全罪。
(二)、雖被告所為前揭恐嚇犯行之被害人陳弘儒，係82年5月生，
    有全戶戶籍資料查詢結果乙份在卷可參，於案發時係未滿18
    歲之未成年人，然被告於本院審理時陳稱：就起訴伊有恐嚇
    陳弘儒部分，伊承認，但是伊不知道陳弘儒沒有滿18歲等語
    （見本院100年11月24日審理筆錄第3頁），另參以證人即被
    害人陳弘儒於本院審理時證稱：被告應該不知道伊的年紀等
    語（見本院100年11月24日審理筆錄第5頁），顯見被告為前
    揭犯行時，確實不知被害人陳弘儒係未成年人，則被告既不
    知被害人係未成年人，尚難認其係對於未成年人犯上開恐嚇
    罪行，併此敘明。
(三)、被告前於98年間，因犯賭博罪，經本院以98年度沙簡字第59
    號判處有期徒刑5月確定，於98年5月18日易科罰金執行完畢
    ，有臺灣高等法院被告全國前案紀錄表、臺灣臺中地方法院
    檢察署刑案資料查註紀錄表各乙份在卷可稽，其受有期徒刑
    之執行完畢後，5年以內故意再犯本案有期徒刑以上之罪，
    為累犯，應依刑法第47條第1項規定加重其刑。
(四)、爰審酌被告因與被害人陳弘儒之父陳進雄曾有過節，遇事不
    僅未思以理性方式解決，竟貿然以前揭方式恐嚇被害人陳弘
    儒，暨其犯罪之目的、手段，犯罪所生之危害，然考及其犯
    後坦承犯行，態度尚可等一切情狀，量處如主文所示之刑，
    並諭知易科罰金之折算標準，以示懲儆。
據上論斷，應依刑事訴訟法第299條第1項前段，刑法第305條、
第47條第1項、第41條第1項前段，刑法施行法第1條之1，判決如
主文。
中    華    民    國   100    年    12    月    30    日
                        臺灣臺中地方法院刑事第十四庭
                            法  官  劉麗瑛
以上正本證明與原本無異。
如不服本判決應於收受判決後10日內向本院提出上訴書狀，並應
敘述具體理由；其未敘述上訴理由者，應於上訴期間屆滿後20日
內向本院補提理由書（均須按他造當事人之人數附繕本）「切勿
逕送上級法院」。
                            書記官  王玟
中    華    民    國   100    年    12    月    30    日
附錄論罪科刑法條：
刑法第305條
以加害生命、身體、自由、名譽、財產之事，恐嚇他人致生危害
於安全者，處 2 年以下有期徒刑、拘役或 3 百元以下罰金。